臺灣新竹地方法院刑事判決
110年度易字第590號
公  訴  人  臺灣新竹地方檢察署檢察官
被      告  羅文智



上列被告因竊盜案件，經檢察官提起公訴（110年度偵字第6190
號），被告於本院準備程序中，就被訴事實為有罪之陳述，經本
院告知簡式審判程序意旨，並聽取公訴人及被告之意見後，本院
裁定依簡式審判程序審理，並判決如下：
    主      文
羅文智踰越門窗侵入住宅竊盜，累犯，處有期徒刑肆月，如易科
罰金，以新臺幣壹仟元折算壹日。
    事實及理由
一、本件犯罪事實及證據，除犯罪事實欄一、第1行關於「意圖
    為自己不法之所有」之記載應更正為「意圖為自己不法之所
    有，基於竊盜之犯意」、第4行至第5行關於「、置於樓梯間
    之黃色小豬存錢筒（內有約新臺幣（下同）2千餘元）及」
    之記載因檢察官當庭更正而應予刪除；證據部分應補充「被
    告羅文智於本院審理時之自白（見本院卷第37頁）」外，餘
    均引用檢察官起訴書之記載（如附件）。
二、論罪科刑：
　㈠核被告羅文智所為，係犯刑法第321條第1項第1款、第2款之
    踰越門窗侵入住宅竊盜罪。起訴書記載之所犯法條漏載刑法
    第321條第1項第1款，並贅載同條項第3款，均業據檢察官當
    庭補正，附此敘明。又刑法第321條第1項所列各款為竊盜之
    加重條件，如犯竊盜罪兼具數款加重情形時，因竊盜行為只
    有一個，仍僅成立一罪，不能認為法規競合或犯罪競合。
　㈡查被告前因傷害案件，經臺灣臺東地方法院於民國102年9月3
    日，以102年度易字第121號判決處有期徒刑3月並確定，於1
    06年5月4日因徒刑執行完畢出監等情，有臺灣高等法院被告
    前案紀錄表1份在卷可考。詎其於受有期徒刑執行完畢後，5
    年以內故意再犯本件有期徒刑以上之罪，為累犯，且本院認
    本件加重最低本刑並無罪刑不相當之情形，爰依刑法第47條
    第1項之規定，加重其刑。
　㈢按犯罪之情狀顯可憫恕，認科以最低度刑仍嫌過重者，得酌
    量減輕其刑，刑法第59條定有明文。蓋刑事審判旨在實現刑
    罰權之分配的正義，故法院對有罪被告之科刑，應符合罪刑
    相當之原則，使輕重得宜，罰當其罪，以契合社會之法律感
    情，此所以刑法第57條明定科刑時應審酌一切情狀，尤應注
    意該條所列10款事項以為科刑輕重之標準，並於同法第59條
    賦予法院以裁量權，如認犯罪之情狀可憫恕，認科以最低度
    刑仍嫌過重者，得酌量減輕其刑，俾使法院就個案之量刑，
    能為適當之斟酌。而刑法第59條之所謂犯罪之情狀，應審酌
    其犯罪有無可憫恕之事由，即有無特殊之原因與環境，在客
    觀上足以引起一般同情，暨宣告法定低度刑，是否猶嫌過重
    等因素，以為判斷。經查，本件被告所為踰越門窗侵入住宅
    竊盜犯行，損及他人財產權，固應非難；惟被告始終坦承上
    開犯行，且其僅竊得飲用過之蘋果西打1瓶，犯罪所得尚屬
    低微，而踰越門窗侵入住宅竊盜罪之最輕法定本刑為有期徒
    刑6月，本件就被告客觀之犯行與主觀之惡性加以考量，應
    屬法重而情輕，有堪資憫恕之處，在客觀上當足以引起一般
    人之同情，爰依刑法第59條規定酌減其刑。並依刑法第71條
    第1項之規定，先加後減之。
　㈣爰以行為人之責任為基礎，審酌被告欠缺尊重他人財產法益
    之觀念，造成他人財產損失，危害社會治安，法治觀念偏差
    ，所為實不足取；惟念被告坦承犯行之犯後態度，兼衡被告
    所竊取物品之價值，並考量其犯罪之手段，暨其自述國中畢
    業之教育程度及勉持之經濟狀況（見本院卷第37頁）等一切
    情狀，量處如主文所示之刑，並諭知易科罰金之折算標準。
三、沒收部分：
　　被告本案所竊得飲用過之蘋果西打1瓶，固為其犯罪所得，
    惟其價值尚屬低微，又未扣案，為兼顧訴訟經濟，爰依刑法
    第38條之2第2項規定，不予宣告沒收或追徵。
據上論斷，應依刑事訴訟法第273條之1第1項、第299條第1項前
段、第310條之2、第454條第2項，判決如主文。
本案經檢察官侯少卿提起公訴，檢察官黃翊雯到庭執行職務。 
中　　華　　民　　國　　110 　年　　10　　月　　22　　日
                  刑事第四庭    法　官  郭哲宏
以上正本證明與原本無異。
如不服本判決應於收受本判決後20日內向本院提出上訴書狀，上
訴書狀應敘述具體理由。上訴書狀未敘述上訴理由者，應於上訴
期間屆滿後20日內補提理由書狀於本院(均須按他造當事人之人
數附繕本 )「切勿逕送上級法院」。 
中　　華　　民　　國　　110 　年　　10　　月　　22　　日
                                書記官  戴筑芸
附錄本件論罪法條： 
中華民國刑法第321條第1項
犯前條第1項、第2項之罪而有下列情形之一者，處6月以上5年以
下有期徒刑，得併科50萬元以下罰金：
一、侵入住宅或有人居住之建築物、船艦或隱匿其內而犯之。
二、毀越門窗、牆垣或其他安全設備而犯之。
三、攜帶兇器而犯之。
四、結夥三人以上而犯之。
五、乘火災、水災或其他災害之際而犯之。
六、在車站、港埠、航空站或其他供水、陸、空公眾運輸之舟、
    車、航空機內而犯之。 
附件：
臺灣新竹地方檢察署檢察官起訴書     
                                     110年度偵字第6190號
　　被　　　告　羅文智　男　40歲（民國00年0月0日生）
　　　　　　　　　　　　住新竹縣○○鄉○○村0鄰○○街00
　　　　　　　　　　　　號
　　　　　　　　　　　　居新竹縣○○鎮○○路0段00巷00號
　　　　　　　　　　　　國民身分證統一編號：Z000000000號
上列被告因竊盜案件，已經偵查終結，認應該提起公訴，茲將犯
罪事實及證據並所犯法條分敘如下：
　　　　犯罪事實
一、羅文智意圖為自己不法之所有，於民國110年4月18日4時許
    ，沿相鄰之鐵皮屋頂、遮雨棚及鐵窗，攀爬至吳紫湄所住居
    、位於新竹縣○○鎮○○○路00巷0號之透天住宅4樓外牆後，自4
    樓窗戶侵入住宅，徒手竊取吳紫湄所有、置於樓梯間之黃色
    小豬存錢筒（內有約新臺幣（下同）2千餘元）及冰箱內之
    飲用過之蘋果西打1瓶後，自1樓開啟大門離去。其間因羅文
    智侵入陳○卉之房間，驚醒陳○卉，陳○卉隨即將羅文智侵入
    房間乙事告知吳紫湄，吳紫湄遂報警處理，為警循線查悉上
    情。
二、案經吳紫湄訴由新竹縣政府警察局竹東分局報告偵辦。
　　　　證據並所犯法條
一、證據清單：
編號 證據名稱 待證事項 1 被告羅文智之供述 除否認竊取存錢筒外，其餘犯罪事實均坦承。 2 告訴人吳紫湄之指訴 指訴本件犯罪事實 3 證人陳○卉之證述 證述本件犯罪事實 4 監視錄影紀錄、現場照片 證明本件犯罪事實 
二、核被告羅文智所為，係犯刑法第321條第1項第2、3款加重竊
    盜罪嫌。
三、依刑事訴訟法第251條第1項提起公訴。
　  此　致
臺灣新竹地方法院
中　　華　　民　　國　 110　　年　　7 　　月　　19　　日
                            檢察官  侯  少  卿
本件正本證明與原本無異。
中　　華　　民　　國　 110　　年　　7 　　月　　28　　日
                            書記官  宋  品  誼